Minutes et répertoires du notaire Charles GONDOUIN, 30 novembre 1820 - 7 juin 1841 (étude XXVI)
Archives nationales
Minutes et répertoires du notaire Charles GONDOUIN (étude XXVI)
30 novembre 1820 - 7 juin 1841
MC/ET/XXVI/1005 - MC/ET/XXVI/1092/B, MC/RE/XXVI/21 - MC/RE/XXVI/23
Etude XXVI; Gondouin, Charles
Archives nationales de France
Minutes et répertoires: la loi 2008-696 du 15 juillet 2008 relative aux archives a fixé à 75 ans à compter de la date de l'acte, ou à 25 ans à compter de la date du décès de l'intéressé si ce délai est plus bref, le délai de communication des minutes et répertoires des notaires; ce délai est porté à 100 ans à compter de la date de l'acte si le document se rapporte à un mineur (code du Patrimoine, articles L213-2, 4e d et 5e).
Autres documents de l'étude (dossiers de clients, comptabilité...): s'agissant d'archives privées, ces documents sont communicables selon les modalités fixées par le déposant ou le donateur.
Certains documents ne sont pas accessibles en raison de leur mauvais état de conservation.
Versement
Accès aux instruments de recherche de tous les notaires de l’étude XXVI
Archives de l'étude XXVI
- Minutes de Charles GONDOUIN, septembre 1820 - 7 juin 1841; MC/ET/XXVI/1005 - MC/ET/XXVI/1092/B
  - Minutes. 1820, septembre - décembre, septembre - décembre 1820; MC/ET/XXVI/1005; registre
    Informations complémentaires:
    1820, septembre à 30 novembre: actes passés par-devant Alexandre Rousseau.
    1820, 30 novembre à 31 décembre: actes passés par-devant Charles Gondouin.
    Informations concernant le classement:
    Le niveau inférieur de description, quand il existe, correspond aux minutes d'actes. Toutes les minutes ne sont pas forcément décrites une à une. Les descriptions de ces minutes sont plus ou moins détaillées.
  - Minutes. 1821, janvier - mars, janvier - mars 1821; MC/ET/XXVI/1006; registre
  - Minutes. 1821, avril - mai, avril - mai 1821; MC/ET/XXVI/1007; registre
  - Minutes. 1821, juin - août, juin - août 1821; MC/ET/XXVI/1008; registre
  - Minutes. 1821, septembre - décembre, septembre - décembre 1821; MC/ET/XXVI/1009; registre
  - Minutes. 1822, janvier - mars, janvier - mars 1822; MC/ET/XXVI/1010; registre
  - Minutes. 1822, avril - juin, avril - juin 1822; MC/ET/XXVI/1011; registre
  - Minutes. 1822, juillet, juillet 1822; MC/ET/XXVI/1012; registre
  - Minutes. 1822, août - décembre, août - décembre 1822; MC/ET/XXVI/1013; registre
    - Procuration du comte Jean-Antoine Chaptal, pair de France, grand officier de la Légion d'honneur, membre de l'institut des sciences et arts, rue de l'Université, n° 45. A la suite deux autres procurations., 12 novembre 1822 - 6 mars 1823; MC/ET/XXVI/1013
      Origine de l'information:
      Actes signalés par Thierry Boudignon, 2003-2012 (base de données migrée: voir contexte dans le Plan d’orientation général - Notaires de Paris, guides thématiques du Minutier).
      Date de révision: 2010
      Date de création de la notice: 2008
      procuration; Université (rue de l'); Chaptal, Jean Antoine (1756-1832); sénateur; chercheur
  - Minutes. 1823, janvier - février, janvier - février 1823; MC/ET/XXVI/1014; registre
    - Société pour l'établissement d'une manufacture de plomb laminé, société anonyme pour la manutention du plomb. Parmi les comparants, le baron Jean-Baptiste Chaptal, négociant, rue des Jeuneurs, n° 14, Bernard-Raimond Fabré-Palaprat, docteur en médecine, rue des Fossés Saint-Germain l'Auxerrois, n° 43, Thomas Preston, ingénieur mécanicien, à Clichy-La-Garenne. Suites., 17 janvier 1823 - 9 septembre 1834; MC/ET/XXVI/1014; Grosse minute reliée.
      acte de société; Fossés-Saint-Germain-l'Auxerrois (rue des); Jeûneurs (rue des); Chaptal, Jean-Baptiste (1782-1833); Fabré-Palaprat, Bernard Raymond; Preston, Thomas; Chaptal de Chanteloup, Jean-Baptiste Marie (1782-1833); docteur d'université; mécanicien; négociant
  - Minutes. 1823, mars - avril, mars - avril 1823; MC/ET/XXVI/1015; registre
  - Minutes. 1823, mai - juillet, mai - juillet 1823; MC/ET/XXVI/1016; registre
    - Société de marchand tailleur, rue du Four, n° 68, entre François Dessalle et Adrienne-Euphrosine Bernard, 6 juin 1823 - 17 juin 1823; MC/ET/XXVI/1016
      Etat des meubles
      acte de société; Four (rue du); Bernard, Adrienne Euphrosine; Dessalle, François; tailleur d'habits
  - Minutes. 1823, août - décembre, août - décembre 1823; MC/ET/XXVI/1017; registre
  - Minutes. 1824, janvier - mars, janvier - mars 1824; MC/ET/XXVI/1018; registre
  - Minutes. 1824, avril - mai, avril - mai 1824; MC/ET/XXVI/1019; registre
  - Minutes. 1824, juin - juillet, juin - juillet 1824; MC/ET/XXVI/1020; registre
  - Minutes. 1824, août - septembre, août - septembre 1824; MC/ET/XXVI/1021; registre
  - Minutes. 1824, octobre - décembre, octobre - décembre 1824; MC/ET/XXVI/1022; registre
  - Minutes. 1825, janvier - février, janvier - février 1825; MC/ET/XXVI/1023; registre
  - Minutes. 1825, mars - avril, mars - avril 1825; MC/ET/XXVI/1024; registre
  - Minutes. 1825, mai - juin, mai - juin 1825; MC/ET/XXVI/1025; registre
  - Minutes. 1825, juillet - août, juillet - août 1825; MC/ET/XXVI/1026; registre
  - Minutes. 1825, septembre - octobre, septembre - octobre 1825; MC/ET/XXVI/1027; registre
  - Minutes. 1825, novembre - décembre, novembre - décembre 1825; MC/ET/XXVI/1028; registre
  - Minutes. 1826, janvier - mars, janvier - mars 1826; MC/ET/XXVI/1029; registre
  - Minutes. 1826, avril - juin, avril - juin 1826; MC/ET/XXVI/1030; registre
  - Minutes. 1826, juillet - septembre, juillet - septembre 1826; MC/ET/XXVI/1031; registre
  - Minutes. 1826, octobre - décembre, octobre - décembre 1826; MC/ET/XXVI/1032; registre
  - Minutes. 1827, janvier - avril, janvier - avril 1827; MC/ET/XXVI/1033; registre
  - Minutes. 1827, mai - juin, mai - juin 1827; MC/ET/XXVI/1034; registre
  - Minutes. 1827, juillet - août, juillet - août 1827; MC/ET/XXVI/1035; registre
  - Minutes. 1827, septembre, septembre 1827; MC/ET/XXVI/1036; registre
  - Minutes. 1827, octobre - décembre, octobre - décembre 1827; MC/ET/XXVI/1037; registre
  - Minutes. 1828, janvier - mars, janvier - mars 1828; MC/ET/XXVI/1038; registre
  - Minutes. 1828, avril - mai, avril - mai 1828; MC/ET/XXVI/1039; registre
  - Minutes. 1828, juin - septembre, juin - septembre 1828; MC/ET/XXVI/1040; registre
  - Minutes. 1828, octobre - décembre, octobre - décembre 1828; MC/ET/XXVI/1041; registre
  - Minutes. 1829, janvier - mars, janvier - mars 1829; MC/ET/XXVI/1042; registre
  - Minutes. 1829, avril - juin, avril - juin 1829; MC/ET/XXVI/1043; registre
  - Minutes. 1829, juillet, juillet 1829; MC/ET/XXVI/1044; registre
  - Minutes. 1829, août - septembre, août - septembre 1829; MC/ET/XXVI/1045; registre
  - Minutes. 1829, octobre - décembre, octobre - décembre 1829; MC/ET/XXVI/1046; registre
  - Minutes. 1830, janvier - mars, janvier - mars 1830; MC/ET/XXVI/1047; registre
  - Minutes. 1830, avril - juin, avril - juin 1830; MC/ET/XXVI/1048; registre
  - Minutes. 1830, juillet - septembre, juillet - septembre 1830; MC/ET/XXVI/1049; registre
  - Minutes. 1830, octobre - décembre, octobre - décembre 1830; MC/ET/XXVI/1050; registre
  - Minutes. 1831, janvier - mai, janvier - mai 1831; MC/ET/XXVI/1051; registre
    - Contrat de mariage entre Joseph-Etienne-Camille Pleyel, fabricant de pianos, demeurant rue Grange-Batelière, n°2, fils d’Ignace Pleyel, compositeur de musique, et Camille-Marie-Denise Moke, professeur de piano., 5 avril 1831; MC/ET/XXVI/1051
      Fichier dit 'général' XIXe siècle (1147 actes), par Claire Béchu et Guillaume Nahon, 1988-1999. (fichier papier entièrement dématérialisé; voir contexte dans le Plan d’orientation général - Notaires de Paris, guides thématiques du Minutier).
      contrat de mariage; Pleyel, Joseph-Etienne-Camille; Pleyel, Ignace
    - Liquidation de la succession du comte Joachim-Louis-Ernest d'Hinnisdal., 26 avril 1831; MC/ET/XXVI/1051
      liquidation; partage; Hinnisdal, Joachim-Louis-Ernest d' (comte)
  - Minutes. 1831, juin - octobre, juin - octobre 1831; MC/ET/XXVI/1052; registre
  - Minutes. 1831, novembre - décembre, novembre - décembre 1831; MC/ET/XXVI/1053; registre
  - Minutes. 1832, janvier - avril, janvier - avril 1832; MC/ET/XXVI/1054; registre
  - Minutes. 1832, mai - août, mai - août 1832; MC/ET/XXVI/1055; registre
  - Minutes. 1832, septembre - décembre, septembre - décembre 1832; MC/ET/XXVI/1056; registre
  - Minutes. 1833, janvier - février, janvier - février 1833; MC/ET/XXVI/1057; registre
  - Minutes. 1833, mars - avril, mars - avril 1833; MC/ET/XXVI/1058; registre
  - Minutes. 1833, mai - juin, mai - juin 1833; MC/ET/XXVI/1059; registre
  - Minutes. 1833, juillet - août, juillet - août 1833; MC/ET/XXVI/1060; registre
  - Minutes. 1833, septembre - décembre, septembre - décembre 1833; MC/ET/XXVI/1061; registre
  - Minutes. 1834, janvier - avril, janvier - avril 1834; MC/ET/XXVI/1062; registre
  - Minutes. 1834, mai - août, mai - août 1834; MC/ET/XXVI/1063; registre
  - Minutes. 1834, septembre - décembre, septembre - décembre 1834; MC/ET/XXVI/1064; registre
  - Minutes. 1835, janvier - avril, janvier - avril 1835; MC/ET/XXVI/1065; registre
  - Minutes. 1835, mai - juin, mai - juin 1835; MC/ET/XXVI/1066; registre
  - Minutes. 1835, juillet - octobre, juillet - octobre 1835; MC/ET/XXVI/1067; registre
  - Minutes. 1835, novembre - décembre, novembre - décembre 1835; MC/ET/XXVI/1068; registre
  - Minutes. 1836, janvier - février, janvier - février 1836; MC/ET/XXVI/1069; registre
  - Minutes. 1836, mars - mai, mars - mai 1836; MC/ET/XXVI/1070; registre
  - Minutes. 1836, juin - juillet, juin - juillet 1836; MC/ET/XXVI/1071; registre
  - Minutes. 1836, août - octobre, août - octobre 1836; MC/ET/XXVI/1072; registre
  - Minutes. 1836, novembre - décembre, novembre - décembre 1836; MC/ET/XXVI/1073; registre
  - Minutes. 1837, janvier - avril, janvier - avril 1837; MC/ET/XXVI/1074; registre
  - Minutes. 1837, mai, mai 1837; MC/ET/XXVI/1075; registre
  - Minutes. 1837, juin - juillet, juin - juillet 1837; MC/ET/XXVI/1076; registre
  - Minutes. 1837, août - novembre, août - novembre 1837; MC/ET/XXVI/1077; registre
  - Minutes. 1837, décembre, décembre 1837; MC/ET/XXVI/1078; registre
  - Minutes. 1838, janvier - février, janvier - février 1838; MC/ET/XXVI/1079; registre
    - Inventaire après décès du comte Alexandre Ferdinand Pierre Louis Leroydeville, dressé dans une maison située 17, rue Laffitte, où le défunt est mort, le 9 novembre 1837, à la requête de sa veuve Marie Augustine Mathilde Perier, demeurant même adresse, et comme tutrice de leur fils, Émile Joseph Gaston Leroydeville, en présence d'Alexandre Marie de Constant de Moras, propriétaire, demeurant 9, rue de Port-Mahon. (30 f.)., 26 février 1838; MC/ET/XXVI/1079
      De l'image fixe à l'image animée (1820-1910), documents du Minutier central des notaires de Paris relatifs à l'histoire des photographes et de la photographie, par Marc Durand, Paris, Archives nationales, 2013 (sous presse), notice n° 3062 (version dématérialisée de l'instrument de recherche, les notices biographiques et compléments de descriptions d'actes ne se trouvent que sur la version papier de l'ouvrage, voir contexte dans le Plan d’orientation général - Notaires de Paris, guides thématiques du Minutier).
      Date de révision: 2011
      Date de création de la notice: 2010
      Port-Mahon (rue de); Laffitte (rue); Leroydeville, Émile Joseph Gaston; Leroydeville, Alexandre Ferdinand Pierre Louis; Perier, Marie Augustine Mathilde; Constant, Alexandre Marie de; Constant de Moras, Alexandre Marie de
  - Minutes. 1838, mars - mai, mars - mai 1838; MC/ET/XXVI/1080; registre
  - Minutes. 1838, juin - septembre, juin - septembre 1838; MC/ET/XXVI/1081; registre
  - Minutes. 1838, octobre - décembre, octobre - décembre 1838; MC/ET/XXVI/1082; registre
  - Minutes. 1839, janvier - février, janvier - février 1839; MC/ET/XXVI/1083; registre
  - Minutes. 1839, mars - mai, mars - mai 1839; MC/ET/XXVI/1084; registre
  - Minutes. 1839, juin - août, juin - août 1839; MC/ET/XXVI/1085; registre
  - Minutes. 1839, septembre - décembre, septembre - décembre 1839; MC/ET/XXVI/1086; registre
  - Minutes. 1840, janvier - mars, janvier - mars 1840; MC/ET/XXVI/1087; registre
  - Minutes. 1840, avril - juin, avril - juin 1840; MC/ET/XXVI/1088; registre
  - Minutes. 1840, juillet - août, juillet - août 1840; MC/ET/XXVI/1089; registre
  - Minutes. 1840, septembre - décembre, septembre - décembre 1840; MC/ET/XXVI/1090; registre
  - Minutes. 1841, janvier - février, janvier - février 1841; MC/ET/XXVI/1091; registre
  - Minutes. 1841, mars - avril, mars - avril 1841; MC/ET/XXVI/1092/A; registre
    Ancienne(s) cote(s):
    ET/XXVI/1092
  - Minutes. 1841, mai - 7 juin, mai - 7 juin 1841; MC/ET/XXVI/1092/B; registre
    ET/XXVI/1092 bis
- Répertoire(s) de Charles GONDOUIN, 27 juin 1816 - 7 juin 1841; MC/RE/XXVI/21 - MC/RE/XXVI/23
  - Répertoire. 1816, 27 juin - 1821, 27 juin 1816 - 1821; MC/RE/XXVI/21
    Répertoire du notaire Alexandre Rousseau (27 juin 1816- 30 novembre 1820), Charles Gondouin (30 novembre 1820- 31 décembre 1821)..
    Informations concernant le classement et la cotation:
    Le niveau inférieur de description, quand il existe, correspond aux mentions d'actes contenues dans le répertoire. Parmi celles-ci, certaines peuvent y être décrites, de manière plus ou moins détaillée. Pour consulter l'acte proprement dit, il convient de rechercher la cote au niveau des articles (registre ou liasse) des minutes du notaire (cote de type 'MC/ET').
    - Inventaire après décès de Jeanne-Françoise Delattre, veuve de Nicolas-Etienne Bertoux., 16 décembre 1820
      Mention dans le répertoire du notaire coté:
      MC/RE/XXVI/21
      Informations concernant le classement et la cotation du document:
      Attention: la cote de répertoire (de type 'MC/RE') ne permet pas de consulter la minute de l'acte. ll convient de rechercher la cote de la minute (de type 'MC/ET') au niveau des articles (registre ou liasse) de minutes du notaire.
      L'accès aux images numérisées des pages du répertoire se fait au niveau de description supérieur (' Répertoire du notaire '), rubrique ' Consulter les archives numérisées associées'.
      Base Miriad 2 des inventaires après décès, 1801-1850, par Thierry Boudignon, avec le concours de Marie-France Nivet et du personnel du Minutier central, 1995-2012 (base de données migrée: voir contexte dans le Plan d’orientation général - Notaires de Paris, guides thématiques du Minutier).
      inventaire après décès; Delattre, Jeanne-Françoise; Bertoux, Nicolas-Etienne
    - Extrait collationné de l'intitulé de l'inventaire après décès de Charlotte-Louise Boyer, veuve en 1ères noces de Jacques de Constant, et en 2ndes de Edme-Jean-Baptiste Léger, par Me Leroy, notaire à Cambrai le 18 mars 1818., 2 mars 1821
      inventaire après décès; Cambrai (Nord); Boyer, Charlotte-Louise; Léger, Edme-Jean-Baptiste-Bernard; Constant, Jacques de
    - Inventaire après décès de Anne-Christian de Montmorency-Luxembourg du de Beaumont, rue de Varennes, n° 14., 5 avril 1821
      inventaire après décès; Varenne (rue de); Montmorency-Luxembourg Beaumont (duc de), Anne-Christian
    - Inventaire après décès de Marie-Claudine Carrichet, épouse de Jean-Louis Sombre., 24 août 1821
      inventaire après décès; Carrichet, Marie-Claudine; Sombre, Jean-Louis
  - Répertoire. 1830, 25 janvier - 1841, 7 juin, 25 janvier 1830 - 7 juin 1841; MC/RE/XXVI/23
    - Inventaire après décès de Suzanne Curé, veuve de Martin Collinet, décédée en sa demeure, rue Saint-Antoine, n°184, le 17 janvier 1830. A la requête de Antoine-Marie Fieffé demeurant rue de Condé, n°9, tuteur de Stéphanie-Coralie Collinet et de ..., 27 janvier 1830
      MC/RE/XXVI/23
      Date de création de la notice: 2011
      inventaire après décès; Condé (rue de); Saint-Antoine (rue); Curé, Suzanne (....-1830); Collinet, Martin; Fieffé, Antoine-Marie; Collinet, Stéphanie-Coralie
    - Inventaire après décès de Charlotte Durant, veuve de Jacques-Pierre-Gabriel Guillier de Souancé, décédée en sa demeure rue de Hauteville, n°7, le 3 février 1830. A la requête de: 1°) Charles-Jacques-Gabriel Guillier de Souancé demeurant à Mondoucet ..., 9 février 1830
      inventaire après décès; Hauteville (rue d'); Souancé-au-Perche (Eure-et-Loir); Durant, Charlotte; Guillier de Souancé, Jacques-Pierre-Gabriel; Guillier de Souancé, Charles-Jacques-Gabriel
    - Inventaire après décès de Joseph-Charles de Veyrier, décédé en sa demeure, rue de Bourbon, n°11, le 3 janvier 1830. A la requête de Catherine-Célestine-Gabrielle Fontaine, sa veuve, demeurant à la même adresse, et de Charles-Etienne Barnabé ..., 2 mars 1830
      inventaire après décès; Bourbon (rue de); Veyrier, Joseph-Charles de; Fontaine, Catherine-Célestine-Gabrielle; Barnabé, Charles-Etienne
    - Inventaire après décès de Charlotte-Jeanne Dorival, veuve de Claude-Philibert Lombard, décédée en sa demeure, rue des Saussayes, n°11, le 19 mars 1830. A la requête de: 1°) Claude-Simon Lombard, demeurant rue Saint-Honoré, n°317 ..., 20 avril 1830
      inventaire après décès; Saint-Honoré (rue); Saussaies (rue des); Dorival, Charlotte-Jeanne; Lombard, Claude-Philibert; Lombard, Claude-Simon
    - Inventaire après décès de Sidonie-Sylvie-Eulalie-Rose-Marie-Louise de Lascases Beauvoir, épouse de Armand-François-Marie, marquis de Biencourt. A la requête de Caroline-Raymonde-Marie-Sidonie de Biencourt, demeurant rue Neuve des Mathurins, n°19., 17 mai 1830
      inventaire après décès; Neuve-des-Mathurins (rue); Lascases Beauvoir, Sidonie-Sylvie-Eulalie-Rose-Marie-Louise de; Biencourt, Armand-François-Marie de; Biencourt, Caroline-Raymonde-Marie-Sidonie de
    - Inventaire après décès de Jean-François-Hyacinthe comte Feutrier, évêque de Beauvais. A la requête de Alexandre-Jean baron Feutrier, demeurant rue Cassette, n°13., 27 juillet 1830 - 23 août 1830
      inventaire après décès; Cassette (rue); Feutrier, Jean-François-Hyacinthe; Feutrier, Alexandre-Jean; évêque
    - Inventaire après décès de Simon-Clément Noël et de Anne-Eugénie Simon, son épouse. A la requête de Jean-Claude Noël, demeurant quai Saint-Bernard, n°33, tuteur de Jeanne-Clémentine Noël., 20 août 1830
      inventaire après décès; Saint-Bernard (quai); Noël, Simon-Clément; Simon, Anne-Eugénie; Noël, Jean-Claude; Noël, Jeanne-Clémentine
    - Inventaire après décès de Marthe-Angélique Leseur, décédée à Paris, le 23 août 1830. A la requête de Marthe Breton, veuve de Pierre Leseur, demeurant au Havre, département de la Seine Inférieure., 2 septembre 1830
      inventaire après décès; Le Havre (Seine-Maritime); Leseur, Marthe-Angélique; Breton, Marthe; Leseur, Pierre
    - Inventaire après décès de Louis-Gustave de Bonde, demeurant rue de Joubert, n°47. A la requête de Théodore Simon, demeurant à Fismes, département de la Marne, au nom et comme tuteur naturel et légal de Charles Simon, son fils mineur., 9 septembre 1830
      inventaire après décès; Fismes (Marne); Joubert (rue); Bonde, Louis-Gustave de; Simon, Théodore; Simon, Charles
    - Inventaire après décès de Catherine Lomel, veuve de Louis-Marie Marion de La Brillantais, décédée le 30 mars 1830, rue de Bellefond, n°35. A la requête de Adolphe Marion de La Brillantais et de Félicité-Victoire Marion de La Brillantais, même adresse., 27 septembre 1830
      inventaire après décès; Bellefond (rue de); Lomel, Catherine; Marion de La Brillantais, Louis-Marie; Marion de La Brillantais, Adolphe; Marion de La Brillantais, Félicité-Victoire
    - Inventaire après décès de Charles-Jean Duché, décédé à l'hôtel des Invalides, le 27 septembre 1830. A la requête de Thérèse Bressin, sa veuve, demeurant hôtel des Invalides., 18 octobre 1830
      inventaire après décès; Invalides (hôtel des); Duché, Charles-Jean; Bressin, Thérèse
    - Inventaire après décès de Anne Dumuyr, épouse de Jean-Etienne-André Lenormant de Villeneuve, demeurant rue de la Boule, n°9., 8 novembre 1830
      inventaire après décès; Boule-Rouge (rue de la); Dumuyr, Anne; Lenormant de Villeneuve, Jean Etienne André
    - Inventaire après décès de Anne-François-Victor Mégret de Sérilly, demeurant rue des Tournelles, n°32. A la requête de Colette-Rosalie Moncabrié, sa veuve, tant en son nom personnel que comme tutrice de [...] ses filles mineures., 27 mai 1831 - 24 novembre 1832
      inventaire après décès; Tournelles (rue des); Mégret de Sérilly, Anne-François-Victor; Montcabrié, Colette-Rosalie
    - Inventaire après décès de Robert Browne, demeurant à Vincennes, près de Paris. A la requête de Thomas Phillips, demeurant rue Taitbout, n°31, exécuteur testamentaire de M. Browne., 18 juillet 1831
      inventaire après décès; Taitbout (rue); Vincennes (Val-de-Marne); Browne, Robert; Phillips, Thomas
    - Inventaire après décès de Anne Clerc, épouse de Gaspard Porcheron, demeurant passage Choiseul, n°16, où elle est décédée, le 14 mai 1831., 3 septembre 1831
      inventaire après décès; Choiseul (passage); Clerc, Anne; Porcheron, Gaspard
    - Inventaire après décès de Louis Paillotte, demeurant rue Rochechouart, n°15. A la requête de: 1°) Denise-Marie Hardy, sa veuve, 2°) Marie-Louise Paillotte et 3°) Louis-Florimond Paillotte, demeurant tous rue Rochechouart, n°15., 22 septembre 1831
      inventaire après décès; Rochechouart (rue de); Paillotte, Louis; Hardy, Denise-Marie; Paillotte, Marie-Louise; Paillotte, Louis-Florimond
    - Inventaire après décès de Jean-Pierre Alirand. A la requête de: 1°) Jean-Baptiste-François-Bazile Alirand, demeurant rue Notre-Dame de Nazareth, n°25, 2°) Elise Alirand, épouse de Joseph Steinengeof, demeurant à Visserling ..., 29 septembre 1831
      inventaire après décès; Notre-Dame-de-Nazareth (rue); Alirand, Jean Pierre; Alirand, Jean Baptiste François Basile; Alirand, Elise; Steinengeof, Joseph
    - Inventaire après décès de Louis-Hyppolite Mesplet. A la requête de: 1°) Adélaïde-Marie-Louise-Thomas Decressy, sa veuve, demeurant rue du Paradis Poissonnière, n°41, 2°) Hyppolite-Louis Mesplet, demeurant rue Neuve des Petits Champs, n°97., 17 octobre 1831
      inventaire après décès; Neuve-des-Petits-Champs (rue); Paradis (rue de); Mesplet, Louis-Hyppolite; Decressy, Adélaïde-Marie-Louise-Thomas; Mesplet, Hyppolite-Louis
    - Inventaire après décès de Louis-Charles Jaubert. A la requête de: 1°) Pierre-Amédée-Emilien-Robert Jaubert, demeurant rue Lepelletier, n°18, 2°) François-Louis-Charles-Maximilien Jaubert, demeurant rue Neuve Saint-Roch, n°34, 3°) ..., 12 novembre 1831
      inventaire après décès; Neuve-Saint-Roch (rue); Jaubert, Louis-Charles; Jaubert, Pierre-Amédée-Emilien-Robert; Jaubert, François-Louis-Charles-Maximilien
    - Inventaire après décès de Françoise Blandin. A la requête de: 1°) Marie-Joséphine Bartet, demeurant à Dijon, 2°) Jean-Baptiste de Bienville, demeurant à Connerré, 3°) Christine de Bienville, demeurant à Dijon., 5 décembre 1831
      inventaire après décès; Connerré (Sarthe); Dijon (Côte-d'Or); Blandin, Françoise; Bartet, Marie-Joséphine; Bienville, Jean-Baptiste de; Bienville, Christine de
    - Inventaire après décès de Anne-Louise-Agathe Sandrié Desfosses, veuve de Théodore-François Huguet. A la requête de: 1°) Thérèse-Agathe Huguet, veuve de Charles-Louis Daricourt, demeurant rue des Quatre Vents, n°10, 2°) Charles-Théodore Huguet, ..., 24 décembre 1831
      inventaire après décès; Quatre-Vents (rue des); Sandrié Desfosses, Anne-Louise-Agathe; Huguet, Théodore-François; Huguet, Thérèse-Agathe; Daricourt, Charles-Louis; Huguet, Charles-Théodore
    - Procès-verbal tendant à inventaire après décès de Jean-Baptiste Langlumé. A la requête de Anne-Christine-Louise Brunel, sa veuve, demeurant rue Notre-Dame des Victoires, n°7., 29 décembre 1831 - 30 janvier 1832
      inventaire après décès; Notre-Dame-des-Victoires (rue); Langlumé, Jean-Baptiste; Brunel, Anne-Christine-Louise